【裁判字號】    98,審訴,73
【裁判日期】    980331
【裁判案由】    違反毒品危害防制條例
【裁判全文】
臺灣新竹地方法院宣示判決筆錄          98年度審訴字第73號
公  訴  人  臺灣新竹地方法院檢察署檢察官
被      告  甲○○
指定辯護人  本院公設辯護人  乙○○
上列被告因違反毒品危害防制條例一案，經檢察官提起公訴（98
年度毒偵字第58號）後，聲請本院改依協商程序而為判決，於中
華民國98年3 月31日下午4 時在本院刑事第十一法庭宣示判決，
出席職員如下：
法官起立朗讀判決主文、犯罪事實要旨、處罰條文，及告以上訴
限制、期間並提出上訴狀之法院，且諭知記載其內容：
一、主  文：
    甲○○施用第一級毒品，累犯，處有期徒刑玖月。
二、犯罪事實要旨：
（一）甲○○前曾於民國81年8 月間，因違反肅清煙毒條例案
      件，經本院於81年9 月25日，以81年度訴字第755 號刑事
      判決，判處有期徒刑4 年6 月，嗣提起上訴，經臺灣高等
      法院於82年2 月11日，以82年度上訴字第28號刑事判決，
      判處有期徒刑4 年6 月確定。又於82年11月間，因違反
      肅清煙毒條例案件，經臺灣基隆地方法院（下稱基隆地院
      ）於83年3 月24日，以83年度訴字第30號刑事判決，判處
      有期徒刑2 年6 月，嗣提起上訴，經臺灣高等法院於83年
      6 月28日，以83年度上訴字第3142號刑事判決，撤銷原判
      決，改判有期徒刑3 年2 月確定；又於83年2 月間，因
      違反麻醉藥品管理條例案件，經基隆地院於83年5 月10日
      ，以83年度易字第412 號刑事判決，判處有期徒刑5 月，
      嗣於83年8 月9 日確定，上開、罪部分並經定應執行
      刑為有期徒刑3 年6 月確定。上開案件接續執行，於83年
      4 月19日入監執行，嗣於85年10月8 日因縮短刑期假釋出
      監。又於86年7 月間，因違反麻醉藥品管理條例案件，
      經本院於86年11月13日，以86年度易字第1666號刑事判決
      ，判處有期徒刑6 月，嗣提起上訴，經臺灣高等法院於87
      年2 月24日，以86年度上易字第8780號刑事判決駁回上訴
      確定。前案假釋並經撤銷執行殘刑5 年1 月2 日，並接續
      執行上開第罪之有期徒刑6 月，於87年11月24日入監執
      行，嗣於90年11月1 日因縮短刑期假釋出監。嗣於假釋期
      中再犯罪遭撤銷假釋，執行殘刑2 年4 月22日，於93年1
      月14日入監執行，並於95年3 月30日縮刑期滿執行完畢。
（二）甲○○前於92年2 月間，因施用毒品案件，經本院以92年
      度毒聲字第30號裁定送勒戒處所觀察、勒戒後，因認有繼
      續施用毒品之傾向，再經本院以92年度毒聲字第604 號裁
      定令入戒治處所施以強制戒治1 年，於92年8 月12日入所
      執行，嗣其強制戒治執行滿3 月後，經戒治處所認無繼續
      戒治之必要，乃報由檢察官聲請本院以92年度毒聲字第85
      0 號裁定停止戒治，於93年1 月14日因停止其處分之出監
      ，所餘戒治期間付保護管束，旋其停止戒治所餘戒治期間
      於93年7 月26日屆滿，因期滿未經撤銷，視為強制戒治期
      滿執行完畢，並經臺灣新竹地方法院檢察署檢察官於93年
      8 月12日，以93年度戒毒偵字第33號為不起訴處分確定。
（三）甲○○不知警惕，又於97年6 月間，因施用第一級毒品案
      件，經本院於97年8 月29日，以97年度訴字第702 號判決
      ，判處有期徒刑8 月，嗣於97年9 月22日確定，現正執行
      中。
（四）甲○○竟不知警惕，又於97年6 月間，因施用第一級、第
      二級毒品案件，經本院於97年11月14日，以97年度訴字第
      701 號判決，分別判處有期徒刑8 月、8 月，並經定應執
      行刑為有期徒刑1 年2 月，嗣於97年12月12日確定，現正
      執行中。
（五）甲○○不知悔改，又於97年10月間，因施用第一級毒品案
      件，經本院於97年12月17日，以97年度訴字第1188號判決
      ，判處有期徒刑8 月。
（六）甲○○竟不知悔改，於前開強制戒治處分執行完畢釋放後
      5 年內，復基於施用第一級毒品海洛因的犯罪意思，於97
      年12月11日晚上9 時許，在新竹市○○街附近的公園內，
      以將海洛因粉末摻入香煙內，再點火吸食之方式，施用第
      一級毒品海洛因1 次。嗣因另涉他案，為警於97年12月13
      日中午12時50分許，在其位於新竹市○○街166 巷2 號之
      住處將其拘提到案，經警採集其尿液送驗結果，呈嗎啡、
      可待因陽性反應，始悉上情。
三、處罰條文：
    毒品危害防制條例第10條第1 項，刑法第11條前段、第47條
    第1 項。
四、協商判決除有刑事訴訟法第455 條之4 第1 項第1 款於本訊
    問程序終結前，被告撤銷協商合意或檢察官撤回協商聲請者
    ；第2 款被告協商之意思非出於自由意志者；第4 款被告所
    犯之罪非第455 條之2 第1 項所定得以協商判決者；第6 款
    被告有其他較重之裁判上一罪之犯罪事實者；第7 款法院認
    應諭知免刑或免訴、不受理者情形之一，及違反同條第2 項
    「法院應於協商合意範圍內為判決；法院為協商判決所科之
    刑，以宣告緩刑或2 年以下有期徒刑、拘役或罰金為限」之
    規定者外，檢察官與被告均不得上訴。
五、如有前項得上訴之情形，得自收受宣示判決筆錄送達之日起
    10日內，向本院提出上訴書狀，上訴於第二審法院。
中    華    民    國    98    年    3     月    31    日
                  刑事第九庭書  記  官  蕭汝芳
                            審判長法官  馮俊郎
以上筆錄係照原本作成。
中    華    民    國    98    年    3     月    31    日
                            書  記  官  蕭汝芳
附錄本案處罰實體法條全文：
毒品危害防制條例第10條第1 項：
施用第一級毒品者，處6 月以上5 年以下有期徒刑。


司法院資訊處製作；財團法人民間司法改革基金會備份。
